臺灣臺中地方法院刑事判決
110年度交簡上字第114號
上  訴  人  臺灣臺中地方檢察署檢察官
被      告  曾韋傑


上列上訴人因被告過失傷害案件，不服本院民國110 年2月26日1
10年度交簡字第9號第一審刑事簡易判決（提起公訴案號：109年
度偵字第17259號），提起上訴，本院管轄第二審之合議庭判決
如下：
    主    文
上訴駁回。
    犯罪事實及理由
一、本案經本院審理結果，認第一審刑事簡易判決之認事、用法
    及量刑均無不當，應予維持，除起訴書犯罪事實一第三列至
    第四列「欲迴轉至對向車道」更正為「欲左轉迴車」，及起
    訴書犯罪事實一第四列至第五列「應暫停並顯示左轉燈光或
    手勢，看清有無來往車輛」更為「應看清無來往車輛」外，
    及證據補充被告曾韋傑於本院審理時之自白（見本院卷第92
    頁），餘均引用第一審刑事簡易判決書（如附件）。
二、檢察官上訴意旨略以：被告駕駛自小客車在案發交岔路口冒
    然左轉迴車，導致撞擊告訴人羅建勳之機車，告訴人人車倒
    地且受傷，造成告訴人生活上極大不方便且身心痛，案發後
    迄今1年有餘，亦未積極與告訴人商談民事和解，是原審量
    刑顯然過輕等語。
三、按量刑輕重，係屬事實審法院得依職權自由裁量之事項，苟
    已斟酌刑法第57條各款所列情狀而未逾越法定刑度，不得遽
    指為違法，最高法院著有72年臺上字第6696號、75年臺上字
    第7033號判例可資參照。查原審認本案被告犯刑法第284 條
    前段之過失傷害罪，且有自首情形，並審酌「被告曾韋傑駕
    駛自用小客車行至無號誌交岔路口...，驟然左轉迴車，而
    與行經該交岔路口之告訴人羅建勳騎乘之機車發生碰撞，致
    生本件交通事故，並因而致使告訴人受有如起訴書所載之傷
    害，且參以被告與告訴人間就賠償金額仍有相當落差而無法
    達成共識，致尚未達成民事調解以賠償告訴人之損害，並斟
    酌被告於本院準備程序時坦承犯行，犯後態度尚可，暨衡其
    品行、自陳為大專畢業之智識程度、家庭經濟勉持」等一切
    情狀，量處拘役55日，並諭知易科罰金之折算標準。經核原
    判決認事用法，核無不合，量刑亦考量被告自首得適用刑法
    第62條前段規定減輕其刑，並斟酌刑法第57條各款所列情狀
    ，並無違法不當情形，亦無濫用其職權，而檢察官所提被告
    迄未與告訴人和解等上訴理由，則顯然已為原審判決所反應
    評價，是檢察官猶以該等事由提起上訴，為無理由，應予駁
    回。
據上論斷，依刑事訴訟法第455 條之1 第1 項、第3 項、第364
條、第368條、第373條，判決如主文。
本案經檢察官張文傑聲請簡易判決處刑，檢察官林卓儀到庭執行
職務。
中　　華　　民　　國　　110 　年　　9 　　月　　29　　日
            刑事第二庭    審判長法  官  陳淑芳　
                                法  官  徐煥淵
                                法  官  王振佑
以上正本證明與原本無異。
本件不得上訴。
                                書記官  王淑燕
中　　華　　民　　國　　110 　年　　9 　　月　　29　　日
 附件：本院110年交簡字第9號刑事簡易判決。